【裁判字號】    89,上易,2322
【裁判日期】    891020
【裁判案由】    背信
【裁判全文】
臺灣高等法院刑事判決                          八十九年度上易字第二三二二號
    上  訴  人
    即  被  告  乙○○
右上訴人因背信案件，不服臺灣板橋地方法院八十八年度易字第四三八０號，中華民
國八十九年四月二十五日第一審判決（起訴案號：臺灣板橋地方法院檢察署八十七年
度偵字第二二九一四號）提起上訴，本院判決如左：
    主  文
上訴駁回。
    事實及理由
一、本案經本院審理結果，認為一審判決被告犯刑法第三百四十二條第一項前段之背
    信罪，處拘役伍拾日，緩刑貳年，認事用法及量刑均無不當，應予維持，並引用
    第一審判決書記載之事實、證據及理由。至於原審判決書，因當事人均已執有，
    為避免浪費國家社會之有限資源，不再贅附。
二、上訴意旨略謂：
  （一）雙方於八十九年五月九日達成和解，告訴人甲○○○公司並應支付上訴人新
        台幣二十九萬元整為和解金，且告訴人不再就本案出庭或委託代理人出庭。
  （二）案外人康伯仕股份有限公司於八十七年十月六日，即主動去函甲○○○公司
        ，通知其領取本案之款項，而當時，本案並未有訴訟爭議！則不論是上訴人
        乙○○、或一審共同被告陳怡成或第三人康伯仕股份有限公司，皆無為自己
        取得利益之意圖。上訴人另主張康伯仕公司自始未否認此項債務，亦無拒絕
        付款之表示，此由其主動去函甲○○○公司領款之行為，足以得證。故因此
        認為甲○○○公司並未受到損害，該項債權依然存在並未消失。因此，無所
        謂致生損害於本人之財產或其它利益可言。又上訴人自始未受委任且不知此
        筆訂單，從全聯安公司以傳真訂購到電話確認，甚至於甲○○○公司內部的
        商品數量確認、訂單填寫、提貨、寄貨等等過程中，上訴人皆無參與其事，
        另依國發公司之編制，上訴人就經銷部門之業務並未接受委任，故自無為他
        人處理事物，而違背任務之行為可言云云。
三、本院查：
  （一）按刑事訴訟法第二百三十八條規定：「告訴乃論之罪，告訴人於第一審辯論
        終結前，得撤回其告訴。」，但非親屬間之背信罪並非告訴乃論之罪，雖告
        訴人與上訴人已達成和解亦無礙於本院對該案繼續審判之權。合先敘明。
  （二）上訴人係擔任康伯仕公司董事長，並同時任職於甲○○○公司，其明知康伯
        仕公司與全聯安公司間，並無三十個ＥＳ四二保全產品之買賣契約關係存在
        ，竟由一審共同被告陳怡成將國發公司二十四個ＥＳ四二保全產品貨款之統
        一發票，連同全聯安公司之買受人統一編號資料一併寄送康伯仕公司，如上
        訴人與陳怡成間無犯意聯絡及行為分擔，康伯仕公司何以未將與其公司無關
        之甲○○○公司二十四個ＥＳ四二保全產品統一發票寄回甲○○○公司？卻
        反將此與康伯仕公司無關之上開甲○○○公司發票留下作為該公司之進項發
        票？而康伯仕公司又如何知悉甲○○○公司與全聯安公司間係買賣ＥＳ四二
        保全產品三十個？且復進而以康伯仕公司名義開立三十個ＥＳ四二保全產品
        金額之統一發票，向與之無契約關係之全聯安公司請款？又進而收受全聯安
        公司寄送三十個ＥＳ四二保全產品貨款之支票？並提領兌現之？顯與常理相
        違，上訴人上開辯解，顯係事後卸責之詞，毫無可採。
        另上訴人辯稱其係對甲○○○公司行使同時履行抗辯權云云，惟查，上訴人
        前於八十六年十二月十七日與甲○○○公司訂立買賣契約，購買甲○○○公
        司Ａ卡防盜保全產品，主張甲○○○公司遲延給付，而表示解除契約，請求
        甲○○○公司返還價金，因而以其個人名義對甲○○○公司提起返還價金之
        民事簡易訴訟，經上訴後，業已判決乙○○敗訴確定，此有台灣台北地方法
        院台北簡易庭八十七年度北簡字第一五一二一號宣示判決筆錄及該院八十八
        年度簡上字第三五一號民事判決各一份在卷可參。而民法上得主張同時履行
        抗辯權者，須係本於同一買賣契約關係始有同時履行之問題，而上訴人與告
        訴人甲○○○公司間之前開民事事件涉訟之買賣契約，與本案毫無關係，上
        訴人何來得主張民法上同時履行抗辯權可言，其辯解，亦無可採。上訴人之
        犯行應堪認定。
四、原審因而適用刑法第二十八條、第三百四十二條第一項，罰金罰鍰提高標準條例
    第一條前段之規定，審酌被告犯罪動機、目的、手段、犯罪次數僅一次，對告訴
    人所生損害輕微與犯後態度等一切情狀，量處拘役五十日，其認事用法核無違誤
    ，量刑亦稱允當。再原審另以被告未曾受有期徒刑以上刑之宣告，其因一時短於
    思慮，而罹刑章，歷經此次偵審程序併科刑判決後，當已知所警惕，信無再犯之
    虞，故以暫不執行其刑為適當，併宣告緩刑二年，用啟自新，亦無不合。被告上
    訴意旨仍否認上揭犯行，非有理由，應予駁回。
五、被告經合法傳喚，無正當理由不到庭，爰不待其陳述逕行判決。
據上論斷，應依刑事訴訟法第三百七十三條、第三百六十八條、第三百七十一條判決
如主文。
本案經檢察官劉斐玲到庭執行職務
中    華    民    國    八十九     年     十        月        二十      日
                            台灣高等法院刑事第八庭
                                審判長法  官  陳  炳  彰
                                      法  官  沈  宜  生
                                      法  官  黃  瑞  華
右正本證明與原本無異。
不得上訴。
                                      書記官  賴  淑  真
中    華    民    國    八十九    年      十        月      二十三      日
附錄：本案論罪科刑法條全文
刑法第三百四十二條第一項
為他人處理事務，意圖為自己或第三人不法之利益或損害本人之利益，而為違背其任
務之行為，致生損害於本人之財產或其他利益者，處五年以下有期徒刑、拘役或科或
併科一千元以下罰金。


司法院資訊處製作；財團法人民間司法改革基金會備份。
